【裁判字號】    91,簡上,58
【裁判日期】    921130
【裁判案由】    竊盜
【裁判全文】
臺灣苗栗地方法院刑事判決                          九十一年度簡上字第五八號
    上  訴  人  台灣苗栗地方法院檢察署檢察官
    被      告  壬○○  男  二.
右上訴人因被告竊盜案件，不服本院簡易庭九十年度苗簡字第三六九號，中華民國九
十一年三月二十八日第一審簡易判決（聲請簡易處刑案號：台灣苗栗地方法院檢察署
九十年度偵字第一四三六號）提起上訴，本院管轄第二審合議庭判決如左：
    主  文
原判決撤銷。
本件公訴不受理。
    理  由
一、聲請意旨略以：被告壬○○於民國（下同）九十年三月十四日晚上九時許，在苗
    栗縣卓蘭鎮豐田國小司令台後方，徒手竊取該國小所有而由教務主任辛○○管理
    檳榔樹上之檳榔八百十顆，得手後藏在其苗栗縣卓蘭鎮豐田里（起訴書誤載為豐
    田山里）三鄰豐田三十八之一號住處內，伺機出售。嗣苗栗縣警察局大湖分局卓
    蘭分駐所員警，循線於九十年三月十五日下午一時許，徵得壬○○之姐夫己○○
    同意，進入陳健民上開住處內查看，當場在屋內客廳神桌前地上，查獲壬○○所
    竊得之檳榔一袋共八百十顆，因認被告壬○○涉犯刑法第三百二十條第一項之普
    通竊盜罪嫌。
二、按被告死亡者，應諭知不受理之判決，並得不經言詞辯論逕行判決，刑事訴訟法
    第三百零三條第五款、第三百零七條分別定有明文。
三、經查：本件被告壬○○於原審判決後，業於民國（下同）九十二年八月二十三日
    死亡，有苗栗縣卓蘭鎮戶政事務所九十二年十一月十一日簡覆表及
    在卷足憑，原審未及審酌被告壬○○已死亡之事實，容有未洽。原判決既有未當
    ，自應由本院予以撤銷，改諭知被告壬○○不受理之判決，並不經言詞辯論為之
    。
四、二次移送併辦部分：
（一）台灣苗栗地方法院檢察署就被告壬○○有下列之竊盜犯行，以該署九十一年度
      偵字第一一０八號偵查卷移送本院併辦部分：
（１）被告壬○○於九十年七月二十三日上午九時許，在苗栗縣卓蘭鎮老庄里九十九
      之十號前，徒手竊取子○○所有之銀色腳踏車乙部，得手後作為代步之交通工
      具，使用一陣子後在街上又被他人竊走。
（２）被告壬○○於九十年八月六日晚上十時許，前往苗栗縣卓蘭鎮苗豐里奉天宮後
      方甲○○所有之檳榔園，徒手竊取甲○○所有之檳榔約五百顆，得手後欲販售
      但因無人買，已將全部檳榔丟棄在河中。
（３）被告壬○○於九十年八月十六日晚上十時許，前往苗栗縣卓蘭鎮○○段埔尾小
      段四六六地號張陳秀蘭所有之芭樂園，徒手竊取張陳秀蘭所有之芭樂約十台斤
      ，得手後已全部吃完。
（４）被告壬○○於九十年八月十七日晚上十時許，再度前往苗栗縣卓蘭鎮○○段埔
      尾小段四六六地號張陳秀蘭所有之芭樂園，徒手竊取張陳秀蘭所有之芭樂約五
      台斤，得手後已全部吃完。
（５）被告壬○○於九十年八月二十六日晚上十一時許，前往苗栗縣卓蘭鎮○○段埔
      尾小段一四七四地號戊○○○所有之檳榔園，徒手竊取戊○○○所有之檳榔約
      七百顆，得手後亦欲販售但因無人買，已將全部檳榔丟棄在河中。
（６）被告壬○○於九十年九月八日晚上十時許，前往苗栗縣卓蘭鎮老庄里山下橋左
      側往豐田方向一百五十公尺處乙○○所有之釋迦園，徒手竊取乙○○所有之釋
      迦約十台斤，得手後已全部吃完。
（７）被告壬○○竊完乙○○釋迦園後，於同日晚上十時多許，轉往苗栗縣卓蘭鎮老
      庄里山下橋右側往豐田方向一百五十公尺處癸○○所有之釋迦園（即乙○○釋
      迦園對面），徒手竊取癸○○所有之釋迦約九台斤，得手後已全部吃完。
（８）被告壬○○於九十年十一月十二日中午十二時許，在其苗栗縣卓蘭鎮豐田里三
      鄰豐田三十八之一號住處，徒手竊取其姐夫陳孝佑（有提出竊盜告訴）所有之
      銀色手錶一只，得手後藏在其住處樓上房間之鋼樑上。
（９）被告壬○○於九十年十二月十二日晚上九許，在苗栗縣卓蘭鎮豐田里豐田一０
      九之一號後方空地，徒手竊取丙○○所有之電纜線八公斤，得手後逃逸，被告
      壬○○並將竊得之贓物，以新台幣（下同）二百四十元之價格，賣給不詳之舊
      貨商，變賣所得之贓款已全數花費殆盡。
（１０）被告壬○○於九十一年一月八日晚上十一時許，在苗栗縣卓蘭鎮豐田里豐田
        國小後方台三線道路上，徒手竊取庚○○所有之銅線十公斤，得手後逃逸，
        並將竊得之銅線藏  在其住處洗衣機內。
（１１）嗣苗栗縣警察局大湖分局卓蘭分駐所員警，經民眾電話檢舉，於九十一年一
        月十日下午三時五十分許，前往被告壬○○上開住處查看，徵得被告壬○○
        之胞兄樂建國同意進入屋內，警方在一樓洗衣機內，查獲被告壬○○所竊得
        之贓物銅線十公斤（已剝皮銅線十二捆，未剝皮銅線五捆）。被告壬○○另
        向警方供出上開其他竊案亦係其所為，警方並在被告壬○○家中之鋼樑上，
        起出其姊夫失竊之手錶一只。
（二）台灣苗栗地方法院檢察署就被告壬○○另有下列之竊盜犯行，以該署九十一年
      度偵字第三四九七號偵查卷移送本院併辦部分：
（１）被告壬○○向不知情之羅見富（已由檢察官為不起訴處分確定）佯稱：伊工寮
      內有一些廢棄物品要賣，能否運送等語，使羅見富信以為真，乃駕駛一部車牌
      號碼ＭＨ─０九三０號自用小貨車，於九十一年五月十七日上午十一時許，前
      往苗栗縣卓蘭鎮○○段三一四七之一地號上丁○○之工寮，由被告壬○○徒手
      竊取丁○○所有放在工寮內之發動機及手推車各一部，得手後載往苗栗縣卓蘭
      鎮○○里○○鄰○○路一八０號旁王運源（業經檢察官不起訴處分確定）經營
      之舊貨行，以一千一百元價格，賣給不知情之王運源，被告壬○○則將其中變
      賣所得贓款二百元，交給羅見富，以貼補其油錢。
（２）被告壬○○與黃鈺魁（業經本院以簡易判決判處有期徒刑三月）基於犯意之聯
      絡，利用不知情之羅見富駕駛上開自用小貨車搭載壬○○，黃鈺魁則駕駛一部
      未懸掛車牌之貨車，由壬○○攜帶在客觀上足供兇器使用之切割器（未扣案）
      ，黃鈺魁則攜帶在客觀上足供兇器使用之乙炔（未扣案），於九十一年五月十
      八日上午十時許，共同前往丁○○之上開工寮，以切割器及乙決切割丁○○所
      有放在工寮內之三角鐵材，得手後搬到該二部貨車，載至王運源經營之舊貨行
      ，以二千七百元價格，賣給不知情之王運源，壬○○將其中變賣所得贓款一千
      元交給王見富，以作為運費，其餘由壬○○與黃鈺魁平分。
（３）嗣苗栗縣警察局大湖分局卓蘭分駐所員警，於九十一年五月十九日接獲丁○○
      之報案，而於同日上午十時三十分許，在王運源之舊貨行發現丁○○失竊之贓
      物，經丁○○指認確係其所有後，王運源向警方供稱上開贓物係其向被告壬○○等人收購之破銅爛鐵，因而發現上情。
（三）為此，台灣苗栗地方法院檢察署檢察官就被告壬○○上開竊盜之犯行，分別以
      該署九十一年度偵字第一一０八號偵查卷、九十一年度偵字第三四九七號偵查
      影卷移送本院併案審理乙節。惟查：被告壬○○既已死亡，依法諭知不受理之
      判決，無從與併辦部分發生連續犯之裁判上一罪關係，本院自應將併案部分退
      回原承辦檢察官，另為適當之處理，附此敘明。
據上論斷，應依刑事訴訟法第四百五十五條之一第一項、第三項、第三百六十九條第
一項前段、第三百六十四條、第三百零三條第五款、第三百零七條，判決如主文。
中      華      民      國      九十二      年    十一    月    三十    日
                                      臺灣苗栗地方法院刑事第一庭
                                            審判長法  官  陳鴻斌
                                                  法  官  姚銘鴻
                                                  法  官  柳章峰
右正本證明與原本無異。
不得上訴。
中      華      民      國      九十二      年    十一    月    三十    日
                                                  書記官  歐明秀


司法院資訊處製作；財團法人民間司法改革基金會備份。
